臺灣新竹地方法院刑事判決
110年度原訴字第28號
公  訴  人  臺灣新竹地方檢察署檢察官
被      告  黃國政


選任辯護人  魏廷勳律師
上列被告因殺人未遂等案件，經檢察官提起公訴（110 年度偵字
第2550、4750號），本院判決如下︰
    主  文
黃國政犯非法寄藏制式步槍罪，累犯，處有期徒刑伍年拾月，併
科罰金新臺幣貳拾伍萬元，罰金如易服勞役，以新臺幣貳仟元折
算壹日；又共同犯殺人未遂罪，累犯，處有期徒刑伍年貳月。有
期徒刑部分，應執行有期徒刑柒年。
扣案之非制式手槍壹支（槍枝管制編號0000000000號，含彈匣壹
個）、制式步槍壹支（槍枝管制編號0000000000號，含彈匣壹個
），均沒收。
    犯 罪 事 實
一、黃國政明知可發射子彈具有殺傷力之非制式手槍、制式步槍
    及子彈係屬違禁物，未經許可不得寄藏，竟基於寄藏非制式
    手槍、制式步槍及具有殺傷力子彈之犯意，於民國105年間
    某日，在新竹市某處，收受真實姓名、年籍不詳之「熊偉翔
    」所寄放之非制式手槍1支（下稱系爭手槍，槍枝管制編號0
    000000000號，含彈匣1個，由仿ATAKARMS廠ZORAKI 906-TD
    型手槍外型製造之槍枝，組裝已貫通之金屬槍管而成，擊發
    功能正常，可供擊發適用子彈使用，認具殺傷力）、制式步
    槍1支（下稱系爭步槍，槍枝管制編號0000000000號，含彈
    匣1個，研判係口徑 7.62mm制式步槍，為AK47型，槍身具D1
     3446等字樣，槍管內具4條右旋來復線，擊發功能正常，可
    供擊發同口徑制式子彈使用，認具殺傷力）、供手槍使用具
    有殺傷力之子彈4顆（其中送鑑子彈2顆，均可擊發，認均係
    非制式子彈，由口徑9mm制式空包彈組合直徑約6.0mm金屬彈
    丸而成；其餘2顆係直徑約6mm之「非制式金屬彈頭」，且與
    現場編號2、#14之口徑9mm制式空包彈彈殼口部內徑相符【
    約6mm】，射擊後彈頭分別自黃成立、陳正奇體內取出【即
    編號B4、B5彈頭】，射擊過程詳後述）、供手槍使用不具有
    殺傷力之子彈4顆（無積極證據足認有殺傷力）以及步槍用
    子彈2顆（為口徑7.62×39mm制式彈殼組合而成，無積極證據
    足認有殺傷力），並將之藏放在新竹縣○○市○○○路00號內。
    嗣其為犯罪事實二所示犯行後，於110年2月23日10時許自行
    至新竹市警察局第二分局文華派出所，並於同日10時40分許
    ，帶同員警至新竹市北區南寮街與新港二路交岔路口公廁旁
    木棧道下方取出藏放該處之系爭步槍、系爭手槍、當時尚未
    擊發之具有殺傷力子彈2顆供員警扣押。
二、黃國政因與在新竹市○區○○路0段000號小蜜蜂檳榔攤附近經
    營賭場之真實姓名及年籍資料不詳、綽號「阿哲」成年男子
    有賭債糾紛，圖謀砸毀「阿哲」所有車輛洩憤，遂首謀邀集
    吳盛寅（涉犯殺人未遂等罪嫌，由本院審理中）、黃承駿（
    經本院另以簡式審判程序辯論終結）、王彥程、駱睦霖，與
    透過黃承駿等人直接或間接聯絡王修賢、徐鈺權、蔡玉倫、
    溫德智、洪紹恩、羅盛懷、李奕皓、張竣杰、駱侑岷、鄭家
    昌、葉育杰（王修賢、徐鈺權、王彥程、駱睦霖、蔡玉倫、
    溫德智、洪紹恩、羅盛懷、李奕皓、張竣杰等10人，由本院
    另以協商程序審結，駱侑岷、鄭家昌、葉育杰等3人起訴書
    記載另由員警追查中）和真實姓名及年籍資料不詳、綽號分
    別為「阿信」、「小黑」之成年男子（下分別稱「阿信」、
    「小黑」）、真實姓名及年籍資料不詳成年男子8人（下稱
    不詳男子）在新竹市○區○○街000○0號新竹崙仔受天宮集結後
    ，共同基於在公共場所聚集三人以上施強暴之犯意聯絡，於
    110年2月20日0時48分許，分別搭車一同前往小蜜蜂檳榔攤
    ，黃國政並隱瞞除吳盛寅以外之其他人，攜帶犯罪事實欄一
    所示具殺傷力客觀上可為兇器使用之槍彈在身。於同日0時5
    3分許，其等因誤會彭信穎停放該處路旁之車號000-0000號
    自用小客車（下稱A車；所涉毀損器物罪嫌，業經彭信穎於
    偵查中撤回告訴）、林秀珠停放該處路旁之車號000-0000號
    自用小客車（下稱B車；所涉毀損器物罪嫌，未經告訴）為
    「阿哲」所有，乃由王修賢、徐鈺權持黃承駿放置車號000-
    0000號自用小客車內之客觀上可為兇器使用九層柄各1支，
    其中3名不詳男子持自備之同可為兇器使用之棍棒，上前敲
    擊A車、B車而下手施強暴，其餘人則以在旁監看或車內等候
    接應方式以為助勢，致A車之玻璃破裂、引擎蓋板金凹陷、
    左側後照鏡毀損、左前大燈受損及B車之前擋風玻璃破損；
    嗣在小蜜蜂檳榔攤內之陳正奇、黃成立、吳錦坤、彭信穎因
    聽聞異常聲響而依序衝出察看，斯時黃國政、吳盛寅雖已預
    見持具殺傷力槍枝朝陳正奇等人之方向射擊，而有擊中陳正
    奇等人造成死亡結果之可能，仍因恐同夥遭陳正奇、黃成立
    、吳錦坤、彭信穎報復攻擊，黃國政、吳盛寅即逾越原先之
    犯意範疇，而將犯意提升為殺人不確定故意之犯意聯絡，由
    黃國政將系爭步槍及供步槍使用子彈交付吳盛寅，吳盛寅即
    基於未經許可持有制式步槍之犯意而收受持有，並由黃國政
    持系爭手槍及供手槍使用子彈，自停放新竹市○○路0段000○0
    號前方（即小蜜蜂檳榔攤對面）之車號0000-00號自用小客
    車駕駛座窗戶，朝小蜜蜂檳榔攤方向射擊6槍而下手施強暴
    ，復由吳盛寅下車持系爭步槍及供步槍使用子彈自車號0000
    -00號自用小客車車尾處朝小蜜蜂檳榔攤方向射擊2槍而下手
    施強暴，其中黃國政射擊之6發中，有1發擊中黃成立致黃成
    立受有左足踝槍傷併距骨後端骨折及軟組織傷害之傷勢（所
    涉傷害罪嫌，未據告訴），另有1發擊中陳正奇致陳正奇受
    有腹部槍傷合併遠端降結腸損傷、尿道損傷、急性膽囊炎之
    傷害（所涉傷害罪嫌，未經告訴），陳正奇、黃成立、吳錦
    坤、彭信穎因此心生畏懼旋躲回小蜜蜂檳榔攤內，黃國政等
    人則趁機離開現場。嗣經陳正奇、黃成立緊急前往醫院治療
    ，而未生死亡之結果。
    理  由
壹、程序事項
一、本件起訴之犯罪事實及適用之法條，業經檢察官於111年5月
    31日以111年度蒞字第2076號補充理由書及本院111年7月20
    日準備程序時（見本院原訴字卷二第368頁）補充、變更，
    本院認兩者之基本社會事實同一，且經本院告知被告，故自
    應以檢察官變更之內容作為本案審理之範圍，合先敘明。
二、證據能力：
（一）本件被告之供述，被告及辯護人並未主張係以不正方法取
      得或筆錄記載與實際所述不符合之情形而無證據能力，足
      認被告於警詢、偵查中之供述，均屬出於自由意識之陳述
      ，無何任意性之瑕疵可指，應具有證據能力。
（二）按被告以外之人於審判外之陳述，雖不符同法第159條之1
      至第159條之4之規定，而經當事人於審判程序同意作為證
      據，法院審酌該言詞陳述或書面陳述作成時之情況，認為
      適當者，亦得為證據；又當事人、代理人或辯護人於法院
      調查證據時，知有第159條第1項不得為證據之情形，而未
      於言詞辯論終結前聲明異議者，視為有前項之同意，刑事
      訴訟法第159條之5第1項、第2項亦定有明文。經查，本件
      判決下列所示之被告以外之人於審判外之陳述，固均屬傳
      聞證據，然被告及辯護人於本院審理中並不爭執證據能力
      ，復未曾於言詞辯論終結前聲明異議；而本院審酌該等證
      人之證述作成時之情況，並無不能自由陳述之情形，亦無
      違法取證及證明力過低之瑕疵，且與待證事實具有關連性
      ，認為以之作為證據應為適當，依前揭規定說明，自得為
      證據。
（三）至本院下列所引用其餘非供述證據部分，被告及辯護人於
      本院均未主張排除該非供述證據之證據能力，且迄本院言
      詞辯論終結前均未表示異議，本院審酌前揭非供述證據之
      取得過程亦無何明顯瑕疵，且無顯有不可信之情況，認均
      有證據能力。
貳、實體事項
一、認定事實所憑之證據及理由：
（一）上揭犯罪事實，業據被告於本院審理時坦承不諱。
（二）復有附件證據清單內所示之供述及非供述證據在卷可稽。
（三）行為人行為時主觀上之意念、目的、動機，無旁人可以直
      接得知，是法院判斷行為人主觀上之意圖、犯意時，除行
      為人之供述外，自應就所有調查之證據資料，以案件客觀
      上所呈現之情狀，本於一般人之經驗法則與論理方法，綜
      合研求，以為心證之基礎，藉此判斷。又按刑法第13條第
      1項明定：行為人對於構成犯罪之事實，明知並有意使其
      發生者為故意；同條第2項明定：行為人對於犯罪之事實
      ，預見其發生，而其發生並不違背其本意者，以故意論。
      蓋以認識為犯意之基礎，無認識即無犯意之可言，但不論
      其為「明知」或「預見」，皆為故意犯主觀上之認識，只
      是認識之程度強弱有別，行為人有此認識進而有「使其發
      生」或「任其發生」之意，則形成犯意，前者為確定故意
      （直接故意），後者為不確定故意（間接故意）（最高法
      院92年度台上字第6900號、100年度台上字第568號判決意
      旨可資參照）。次按刑法第13條第2項之不確定故意（學
      理上亦稱間接故意、未必故意），法條中「預見」二字，
      乃指基於經驗法則、論理法則，可以預料得見如何之行為
      ，將會有一定結果發生之可能，亦即行為人，對於構成犯
      罪之事實（包含行為與結果，即被害之人、物和發生之事
      ），預見其發生，而此發生不違背本意，存有「認識」及
      容任發生之「意欲」要素（最高法院100年度台上字第389
      0號判決要旨參照）。是以，直接故意須對構成要件結果
      實現可能性有「相當把握」之預測；而間接故意則對構成
      要件結果出現之估算，祇要有一般普遍之「可能性」即為
      已足。查本案被告乘坐於車輛內，自駕駛座窗戶向有人所
      在之小蜜蜂檳榔攤處開槍射擊，實難以控制子彈方向，而
      有擊中不特定人造成死亡結果之可能，客觀上其中1發子
      彈擊中黃成立左足踝，另有1發擊中陳正奇腹部，其行為
      客觀上已達殺人行為之著手實行階段；而被告於偵訊時自
      承：「（檢察官問：你應該知道朝人群開槍，可能會造成
      人員傷亡？）是。」等語（見110偵2550號卷第98頁），
      於本院調查時坦承：我有認識到這樣的方式可能會擊中檳
      榔攤或是路過的人等語（見本院原訴字卷一第111頁），
      本院審理時亦坦承：「（審判長問：對於檢察官起訴認為
      你當時是朝有人所在小蜜蜂檳榔攤開槍射擊，此部分有殺
      人之不確定故意，有何意見？） 我承認。」等語（見本
      院原訴字卷三第294頁），足認被告當時為求嚇阻自小蜜
      蜂檳榔攤衝出察看之人反擊，已預見其行為有擊中不特定
      人造成死亡結果之可能，且不違背其本意，則其行為時主
      觀上有殺人之不確定故意自堪認定。
（四）綜上所述，足認被告之任意性自白核與事實相符而堪採信
      ，本案事證已臻明確，本件犯行洵堪認定，應予依法論科
      。
二、論罪：
（一）犯罪事實一部分：
　 1、按槍砲彈藥刀械管制條例將「持有」與「寄藏」行為分別
      定其處罰規定，而寄藏與持有，均係將物置於自己實力支
      配之下，僅寄藏必先有他人之持有行為，而後始為之受「
      寄」代「藏」而已。故寄藏之受人委託代為保管，其保管
      之本身，亦屬持有。不過，此之持有係受寄託之當然結果
      ，故法律上宜僅就寄藏行為為包括之評價，不再就持有行
      為予以論罪。而寄藏與持有之界限，應以持有即實力支配
      係為他人或為自己而占有管領為判別準據（最高法院97年
      度台上字第2334號判決意旨參照）。
　 2、核被告就犯罪事實一所為，係犯槍砲彈藥刀械管制條例第
      7 條第4 項之未經許可寄藏非制式手槍罪、同項未經許可
      寄藏制式步槍罪及同條例第12條第4 項之非法寄藏子彈罪
      。
　 3、被告持有犯罪事實一所示手槍、步槍、具殺傷力子彈之行
      為，係寄藏之當然結果，則不另論罪。被告自寄藏持有起
      至為警查扣時止，非法寄藏具殺傷力之手槍、步槍、具殺
      傷力子彈，均屬繼續犯，而僅各成立單純一罪。又非法寄
      藏槍砲彈藥刀械等違禁物，所侵害者為社會法益，如寄藏
      之客體種類相同（同為手槍，或同為子彈者），縱令寄藏
      同種類之客體有數個（如數支手槍、數顆子彈），仍為單
      純一罪，不發生想像競合犯之問題；若同時寄藏二不相同
      種類之客體（如同時寄藏手槍及子彈），則為一行為觸犯
      數罪名之想像競合犯（最高法院82年度台上字第5303號、
      92年台上字第2121號判決意旨參照）。另槍砲彈藥刀械管
      制條例第4條第1項所稱之槍砲，係指制式或非制式之火砲
      、肩射武器、機關槍、衝鋒槍、卡柄槍、自動步槍、普通
      步槍、馬槍、手槍、鋼筆槍、瓦斯槍、麻醉槍、獵槍、空
      氣槍、魚槍及其他可發射金屬或子彈具有殺傷力之各式槍
      砲。而上開槍砲之排序係依其殺傷力之程度從重至輕依序
      排列，故如有一行為同時未經許可寄藏、持有上述數種槍
      砲者，自應依想像競合犯規定，從一重即殺傷力較強之寄
      藏、持有該槍砲罪處斷（最高法院97年度台上字第3292號
      判決意旨參照）。故被告同時地寄藏犯罪事實一所示手槍
      、步槍、具殺傷力子彈，因係二種以上不相同種類客體，
      屬於以一行為同時觸犯未經許可寄藏非制式手槍罪、未經
      許可寄藏制式步槍罪、非法寄藏子彈罪，為想像競合犯，
      應依刑法第55條規定，從一重之未經許可寄藏制式步槍罪
      處斷。
（二）犯罪事實二部分：　　　
　 1、核被告就犯罪事實二所為，係犯刑法第271條第2項、第1
      項殺人未遂罪、同法第150 條第2 項第1 款、第1 項後段
      之攜帶兇器在公共場所聚集三人以上首謀及下手實施強暴
      罪。被告所為妨害秩序、殺人未遂之行為，係基於同一犯
      罪目的而為，且實行之行為局部同一，依一般社會通念應
      評價為一行為方屬合理。被告以一行為觸犯上開構成要件
      相同（對被害人陳正奇、黃成立犯殺人未遂部分）及構成
      要件不同之罪名，為想像競合犯，應從一重且情節較重之
      殺人未遂罪（即對被害人陳正奇犯殺人未遂罪部分）處斷
      。
　 2、被告與共犯吳盛寅間，就共同擊發數槍下手施強暴而殺人
      未遂行為部分，有犯意聯絡，行為分擔，應論以共同正犯
      。
　 3、又被告恐嚇之危險行為應為殺人未遂之實害行為所吸收，
      不另論罪，公訴意旨認應論以想像競合犯乙節，容有誤會
      。
（三）被告就所犯未經許可寄藏制式步槍、殺人未遂等2罪間，
      犯意各別、行為互殊，應分論併罰。
三、刑之加重、減輕事由：
（一）被告前於105年間因公共危險案件，經本院以105年度原交
      簡字第71號判決判處有期徒刑2月確定，於106年6月7日易
      科罰金執行完畢之事實，業經檢察官以前開補充理由書載
      明，被告對此復無意見（見本院原訴字卷三第295頁），
      又有檢察官提出之刑案資料查註紀錄表1 份（見110偵255
      0號卷第84至85頁，執行完畢之情形見同卷第84頁）及上
      開判決列印資料1份（見本院原訴字卷二第157、158頁）
      可佐，其於徒刑執行完畢5 年內，故意再犯本件有期徒刑
      以上之罪，為累犯，然本院參照司法院釋字第775號解釋
      意旨，衡酌檢察官所主張構成累犯之罪，與被告本案所犯
      之罪間，卷內尚乏積極證據足認被告有何特別惡性或對於
      刑罰之反應力顯然薄弱之情形，爰不依刑法第47條第1項
      加重其刑，惟仍得列為刑法第57條第5款所定「犯罪行為
      人之品行」之審酌事項，附此敘明。
（二）被告就犯罪事實二部分，已著手於殺人行為之實行而不遂
      ，依刑法第25條第2項規定減輕其刑。
（三）至被告雖於110年2月23日10時許自行至新竹市警察局第二
      分局文華派出所，並於同日10時40分許，帶同員警至新竹
      市北區南寮街與新港二路交岔路口公廁旁木棧道下方取出
      藏放該處之系爭步槍、系爭手槍、當時尚未擊發之具有殺
      傷力子彈2顆供員警扣押，然被告投案前員警已藉由調閱
      相關監視器影像、涉案車輛車籍資料及到案之其餘共犯供
      述知悉被告涉有本案犯行，並據此於110年2月20日報請臺
      灣新竹地方檢察署檢察官指揮及核發被告之拘票，此觀新
      竹市警察局第二分局偵查隊偵查佐許育誠、楊鵬程於110
      年2月20日出具之偵查報告各1份（見110他575號卷①第2頁
      至反面、第114頁至反面）自明，是被告本案尚無刑法第6
      2條、槍砲彈藥刀械管制條例第18條第1項前段等減刑規定
      之適用，附此說明。
四、科刑：
　　爰審酌具有殺傷力之槍枝屬高度危險之物品，非經中央主管
    機關之許可，當不得擅自持有或寄藏，被告竟漠視法令禁止
    ，受寄代藏具殺傷力之非制式手槍、制式步槍、及具殺傷力
    之子彈，已嚴重影響社會安寧，又僅因與「阿哲」間之細故
    ，即與共犯聚集於公共場所砸毀車輛，並隨意開槍，除對社
    會秩序造成相當程度之危害，亦傷及被害人陳正奇、黃成立
    ，應予以非難，惟念被告犯後坦承犯行並報繳槍枝，且與被
    害人陳正奇、黃成立達成和解，並已履行賠償，亦與被害人
    彭信穎和解，而被害人林秀珠亦表示宥恕之意，有被害人陳
    正奇、黃成立分別出具之刑事撤回告訴狀及和解書各1份（
    見本院原訴字卷一第137至147頁）、被害人彭信穎於110年3
    月5日之警詢筆錄1份（見110偵4750號卷①第127頁至反面　
    ）、本院於110 年11月24日、25日分別與證人陳正奇、林秀
    珠、彭信穎及黃成立通話之公務電話記錄表共4份（見本院
    原訴字卷二第9至15頁）可佐，犯後態度良好，兼衡被告之
    素行、犯罪之動機、目的、手段、參與犯罪之情節、智識程
    度、家庭狀況等一切情狀，量處如主文所示之刑，併諭知罰
    金易服勞役之折算標準，並就有期徒刑部分定其應執行刑。
五、沒收：
（一）扣案之非制式手槍1支（槍枝管制編號0000000000號，含
      彈匣1個）、制式步槍1支（槍枝管制編號0000000000號，
      含彈匣1個），經鑑定後具殺傷力，當屬法律上所禁止持
      有之違禁物，自應依刑法第38條第1項規定宣告沒收。
（二）本案具有殺傷力之子彈4顆，其中2顆經被告於犯罪事實二所示之時、地擊中被害人陳正奇、黃成立，其餘2顆則因鑑驗試射而擊發，是彈藥部分皆因擊發而燃燒殆盡，而失其原有子彈之完整結構及效能，堪認失其違禁物之性質，爰不予宣告沒收。
據上論斷，應依刑事訴訟法第299條第1項前段，判決如主文。
本案經檢察官陳子維提起公訴，經檢察官陳中順、沈郁智到庭執
行職務。
中　　華　　民　　國　　111 　年　　11　　月　　29　　日
                  刑事第二庭  審判長法  官  廖素琪
　　　　　　　　　　　　　　　　　　法  官  楊惠芬
　　　　　　　　　　　　　　　　　　法  官  潘韋廷
以上正本證明與原本無異。
如不服本判決應於收受本判決後20日內向本院提出上訴書狀，上
訴書狀應敘述具體理由。上訴書狀未敘述上訴理由者，應於上訴
期間屆滿後20日內補提理由書狀於本院(均須按他造當事人之人
數附繕本 )「切勿逕送上級法院」。 
中　　華　　民　　國　　111 　年　　11　　月　　30　　日
                                    書記官  李佳穎
附錄論罪科刑法條：
刑法第150條
在公共場所或公眾得出入之場所聚集三人以上，施強暴脅迫者，
在場助勢之人，處一年以下有期徒刑、拘役或十萬元以下罰金；
首謀及下手實施者，處六月以上五年以下有期徒刑。
犯前項之罪，而有下列情形之一者，得加重其刑至二分之一：
一、意圖供行使之用而攜帶兇器或其他危險物品犯之。
二、因而致生公眾或交通往來之危險。
　　
刑法第271條
殺人者，處死刑、無期徒刑或十年以上有期徒刑。
前項之未遂犯罰之。
預備犯第一項之罪者，處二年以下有期徒刑。

槍砲彈藥刀械管制條例第 7 條
未經許可，製造、販賣或運輸制式或非制式火砲、肩射武器、機
關槍、衝鋒槍、卡柄槍、自動步槍、普通步槍、馬槍、手槍或各
類砲彈、炸彈、爆裂物者，處無期徒刑或七年以上有期徒刑，併
科新臺幣三千萬元以下罰金。
未經許可，轉讓、出租或出借前項所列槍砲、彈藥者，處無期徒
刑或五年以上有期徒刑，併科新臺幣一千萬元以下罰金。
意圖供自己或他人犯罪之用，而犯前二項之罪者，處死刑或無期
徒刑；處徒刑者，併科新臺幣五千萬元以下罰金。
未經許可，持有、寄藏或意圖販賣而陳列第一項所列槍砲、彈藥
者，處五年以上有期徒刑，併科新臺幣一千萬元以下罰金。
意圖供自己或他人犯罪之用，以強盜、搶奪、竊盜或其他非法方
法，持有依法執行公務之人所持有之第一項所列槍砲、彈藥者，
得加重其刑至二分之一。
第一項至第三項之未遂犯罰之。

槍砲彈藥刀械管制條例第 12 條
未經許可，製造、販賣或運輸子彈者，處一年以上七年以下有期
徒刑，併科新臺幣五百萬元以下罰金。
未經許可，轉讓、出租或出借子彈者，處六月以上五年以下有期
徒刑，併科新臺幣三百萬元以下罰金。
意圖供自己或他人犯罪之用，而犯前二項之罪者，處三年以上十
年以下有期徒刑，併科新臺幣七百萬元以下罰金。
未經許可，持有、寄藏或意圖販賣而陳列子彈者，處五年以下有
期徒刑，併科新臺幣三百萬元以下罰金。
第一項至第三項之未遂犯罰之。

【附件】
證據清單
壹、人證：
一、證人陳易聖（0396-MY號車輛登記車主）下列證述：
①0000000 警詢：見110他575號卷②第131至133頁反面
　　　　      ＝見110他575號卷②第163至165頁反面
　　          ＝見110偵4750號卷①第135至137頁反面
②0000000 偵訊：見110他575號卷②第155至158頁【具結】
　　　　
二、證人游詠添（BAT-5300號車輛車主）下列證述：
①0000000 警詢：見110他575號卷①第74至反面
　　          ＝見110偵4750號卷①第133頁至反面
②0000000 偵訊：見110他575號卷①第82、83、88頁【具結】　　
  　　　　
三、證人陳正奇（槍擊被害人）下列證述：
①0000000 警詢：見110偵2550號卷第18至19頁
　　          ＝見110偵4750號卷①第122至123頁　　
　　
四、證人黃成立（槍擊被害人）下列證述：
①0000000 警詢：見110偵2550號卷第21至22頁
　　          ＝見110偵4750號卷①第119至120頁　　
　　
五、證人彭信穎（AFK-9695號車輛使用者，提出毀損告訴後撤回
　　）下列證述：
①0000000 警詢：見110他575號卷①第14至15頁
　　          ＝見110偵4750號卷①第125至126頁
①0000000 警詢：見110偵4750號卷①第127頁至反面　　
　　　　
六、證人林秀珠（ACQ-8885號車輛車主，未據告訴）下列證述：
①0000000 警詢：見110偵4750號卷①第130頁至反面
　　　　
七、證人邱羚軒（BCC-0131號車輛登記車主）下列證述：
①0000000 警詢：見110偵4750號卷①第142至143頁
　　　　
八、證人郭偉頡下列證述：　　　　
①0000000 警詢：見110偵4750號卷①第147頁至反面
　　
九、證人吳盛寅（共同被告，本院通緝中，搭乘0396-MY號車輛
　　）下列證述：　　
①0000000/1030 警詢：見110偵2550號卷第11頁至反面
　　               ＝見110偵4750號卷①第15頁至反面　　
①0000000/1333 警詢：見110偵2550號卷第12至14頁反面
　　               ＝見110偵4750號卷①第16至18頁反面
②0000000 偵訊：見110偵2550號卷第102至105頁【具結】
③0000000 聲押：見110偵2550號卷第125至128頁
　　          ＝見本院聲羈字卷第29至35頁
③0000000 移審：見本院原訴字卷一第115至117頁　
　　
十、證人黃承駿（共同被告，業經審結，駕駛BAR-3810號車輛）
    下列證述：
①0000000 警詢：見110他575號卷①第3至5頁反面
　　          ＝見110偵4750號卷①第63至65頁反面
②0000000 偵訊：見110他575號卷②第181頁反面至187頁反面
　　          【具結】
③0000000 準備：見本院原訴字卷三第97至101頁
③0000000 簡式：見本院原訴字卷三第103至106頁　　　　　　　　　　　　　　　　　
十一、證人王修賢（共同被告，業經審結，搭乘BAR-3810號車輛
　　　）下列證述：　　　
①0000000 警詢：見110他575號卷①第6至7頁反面
　　          ＝見110偵4750號卷①第68至69頁反面
②0000000 偵訊：見110他575號卷②第183頁反面至187頁反面　
　　　        【具結】
③0000000 準備：見本院原訴字卷三第21至27頁
③0000000 協商：見本院原訴字卷三第35至39頁　　　　　　　　　　　　　　　　
十二、證人徐鈺權（共同被告，業經審結，搭乘BAR-3810號車輛
　　　）下列證述：
①0000000 警詢：見110他575號卷①第8至10頁
　　          ＝見110偵4750號卷①第72至74頁
②0000000 偵訊：見110他575號卷②第184頁反面至187頁反面
　　          【具結】
③0000000 準備：見本院原訴字卷三第43至47頁
③0000000 協商：見本院原訴字卷三第53至55頁　　　　　　　　　　　　　　　　
十三、證人王彥程（共同被告，業經審結，駕駛AWD-3335號車輛
　　　）下列證述：
①0000000 警詢：見110他575號卷①第11至13頁反面
　　          ＝見110偵4750號卷①第77至79頁反面
②0000000 偵訊：見110他575號卷②第185頁反面至187頁反面
　　          【具結】
③0000000 準備：見本院原訴字卷三第75至80頁
③0000000 協商：見本院原訴字卷三第85至88頁　　　　　　　　　　　　　　　　
十四、證人駱睦霖（共同被告，業經審結，駕駛BCC-0131號車輛
　　　）下列證述：
①0000000 警詢：見110他575號卷②第192至194頁
　　          ＝見110偵4750號卷①第26至28頁
②0000000 偵訊：見110他575號卷②第249至255頁【具結】
③0000000 準備：見本院原訴字卷三第59至63頁
③0000000 協商：見本院原訴字卷三第69至72頁　　
　　
十五、證人蔡玉倫（共同被告，業經審結，搭乘BCC-0131號車輛
　　　）下列證述：
①0000000 警詢：見110他575號卷②第216至218頁
　　          ＝見110偵4750號卷①第50至52頁
②0000000 偵訊：見110他575號卷②第251至255頁【具結】
③0000000 準備：見本院原訴字卷三第59至63頁
③0000000 協商：見本院原訴字卷三第69至72頁　
　　
十六、證人溫德智（共同被告，業經審結，搭乘BCC-0131號車輛
　　　）下列證述：
①0000000 警詢：見110他575號卷②第205至206頁反面
　　          ＝見110偵4750號卷①第39至40頁反面
②0000000 偵訊：見110他575號卷②第253至255頁【具結】
③0000000 準備：見本院原訴字卷三第59至63頁
③0000000 協商：見本院原訴字卷三第69至72頁　
　　
十七、證人洪紹恩（共同被告，業經審結，駕駛ACF-0535號車輛
　　　）下列證述：
①0000000 警詢：見110他575號卷②第229至230頁反面
　　          ＝見110偵4750號卷①第83至84頁反面
②0000000 偵訊：見110他575號卷②第260至266頁【具結】
③0000000 準備：見本院原訴字卷三第75至80頁
③0000000 協商：見本院原訴字卷三第85至88頁　
　　
十八、證人羅盛懷（共同被告，業經審結，駕駛6557-B8號車輛
　　　）下列證述：
①0000000 警詢：見110他575號卷②第237至238頁反面
　            ＝見110偵4750號卷①第91至92頁反面　
②0000000 偵訊：見110他575號卷②第262至266頁【具結】
③0000000 準備：見本院原訴字卷三第75至80頁
③0000000 協商：見本院原訴字卷三第85至88頁　
　　
十九、證人李奕皓（共同被告，業經審結，駕駛BAT-5300號車輛
　　　）下列證述：
①0000000 警詢：見110他575號卷①第68至70頁反面
　　          ＝見110偵4750號卷①第99至101頁反面
②0000000 偵訊：見110他575號卷①第83至89頁【具結】
③0000000 準備：見本院原訴字卷三第75至80頁
③0000000 協商：見本院原訴字卷三第85至88頁　
　　
二十、證人張竣杰（原名黃仕恩，共同被告，業經審結，駕駛BG
　　　V-8280號車輛）下列證述：
①0000000 警詢：見110他575號卷①第94至98頁
　　          ＝見110偵4750號卷①第107至111頁
②0000000 偵訊：見110他575號卷①第106至110頁【具結】
③0000000 準備：見本院原訴字卷二第379至385頁
③0000000 協商：見本院原訴字卷二第395至397、390頁

貳、書證：
一、新竹市警察局第二分局110年2月20日扣押筆錄及扣押物品目
     錄表（扣得：九層柄2支，原置於車牌號碼000-0000號自用
    小客車內，由共同被告黃承駿交付警方扣押）各1份（見110
    他575號卷①第16至18頁＝110偵4750號卷②第150至152頁）
　　。
二、扣案九層柄2支及木製斷棒1支之照片1張（見110他575號卷①
    第19頁＝110偵4750號卷②第153頁）。
三、新竹市警察局第二分局110年2月23日搜索、扣押筆錄（執行
    處所：新竹市北區南寮街與新港二路口公廁旁木棧道下方）
    及扣押物品目錄表各1份（見110偵2550號卷第24至26頁＝110
    偵4750號卷②第158至160頁）。
四、被告黃國政及共同被告吳盛寅帶同員警取槍及扣案之槍、彈
    照片共4張（見110偵2550號卷第27頁至反面＝110偵2550號卷
    第28頁至反面＝110偵4750號卷②第161頁至反面）。
五、新竹市警察局第二分局110年2月21日搜索、扣押筆錄及扣押
    物品目錄表（扣得：已擊發之彈殼1顆，自車牌號碼0000-00
    號自用小客車內查扣）各1份（見110偵2550號卷第29至31頁
    ＝110偵4750號卷②第154至156頁）。
六、車牌號碼0000-00 號自用小客車及自該車駕駛座儀表板上方
　　處查扣已擊發之彈殼1顆之照片共4張（見110 偵2550號卷第
    32頁至反面＝110偵4750號卷②第157頁至反面）。
七、新竹市警察局第二分局110年2月20日扣押筆錄（執行處所：
    新竹市○○路0段000號）及扣押物品目錄表（扣得：木製斷棒
    1支）各1份（見110偵2550號卷第33至35頁＝110偵4750號卷②
    第162至164頁）。
八、新竹市警察局第二分局110年2月22日扣押筆錄（執行處所：
    國立臺灣大學醫學院附設醫院新竹臺大分院新竹醫院）及扣
    押物品目錄表（扣得：彈頭2枚）各1份（見110偵2550號卷
    第36至38頁＝110偵4750號卷②第165至167頁）。
九、涉案車輛及路口監視器影像暨警員密錄器畫面翻拍照片共12
    張（見110他575號卷①第20至22頁反面）。
十、「小蜜蜂檳榔攤」周遭及對向路面彈殼、菸蒂、檳榔渣、車
    牌號碼000-0000號車輛損毀、被害人陳正奇及黃成立傷勢暨
    彈頭2 顆等員警蒐證照片共64張（見110他575號卷①第23至2
    8頁）。
十一、涉案車輛抵達「小蜜蜂檳榔攤」對面及開槍畫面暨路口監
      視器影像翻拍照片共13張（見110他575號卷①第122至128
      頁上方）。
十二、「小蜜蜂檳榔攤」店內之監視器畫面翻拍照片8張（編號1
      至8，見110偵2550號卷第51至52頁反面＝110偵4750號卷②
      第182至183頁反面）。
十三、「小蜜蜂檳榔攤」外面及車牌號碼000-0000號、ACQ-8885
      號車輛損毀照片共8張（編號13至20，見110偵2550號卷第
      54至55頁反面＝110 偵4750號卷②第185至186頁反面）。
十四、涉案車輛抵達「小蜜蜂檳榔攤」對面及開槍畫面暨涉案車
      輛離去現場等監視器影像翻拍照片共32張（見110偵2550
      號卷第56至63頁反面＝110 偵4750號卷②第174至181頁反
　　　面）。
十五、涉案車輛及持棍棒毀損車牌號碼000-0000號車輛之監視器
      畫面翻拍照片10張（見110 偵4750號卷②第169至173頁）
　　　。
十六、涉案車牌號碼0000-00號、BCC-0131號車輛停放在新竹市○
      ○路0段000巷0號旁空地之現場照片及監視器畫面翻拍照片
      共14張（見110偵4750號卷②第187至190頁）。
十七、涉案車牌號碼000-0000號自用小客車之車輛詳細資料報表
      （車主為共同被告黃承駿）1 紙（見110他575號卷①第32
　　　頁）。
十八、涉案車牌號碼000-0000號自用小客貨車之車輛詳細資料報
      表（車主為證人游詠添）1 紙（見110他575號卷①第38頁≒
      110他575號卷①第79頁）。
十九、涉案車牌號碼000-0000號自用小客車之車輛詳細資料報表
      （車主黃文君，為共同被告張竣杰母親）1紙（見110他57
      5號卷①第42頁）。
二十、涉案車牌號碼000-0000號自用小客車之車輛詳細資料報表
      （車主為共同被告洪紹恩）1 紙（見110他575號卷①第46
　　　頁）。
二一、涉案車牌號碼0000-00號自用小客車之車輛詳細資料報表
      （車主為共同被告羅盛懷）1 紙（見110他575號卷①第50
　　　頁）。
二二、涉案車牌號碼000-0000號自用小客車之車輛詳細資料報表
      （車主彭珮雯，為共同被告王彥程配偶）1紙（見110他57
      5號卷①第54頁）。
二三、涉案車牌號碼0000-00號自用小客車之車輛詳細資料報表
      （車主為證人陳易聖）1紙（見110他575號卷①第117頁）
　　　。
二四、共同被告李奕皓持用手機之LINE對話內容翻拍照片2 張（
　　　見110他575號卷①第93頁）。
二五、共同被告張竣杰持用手機內與葉育杰（「葉杰」）之LINE
      對話內容翻拍照片2張（見110他575號卷①第112頁）。
二六、證人陳易聖持用手機內與共同被告駱睦霖（「駱駝」）之
      LINE對話內容翻拍照片2張（見110他575號卷②第160頁）
　　　。
二七、共同被告洪紹恩、羅盛懷持用手機之LINE畫面翻拍照片各
      1張（見110他575號卷②第269、270頁）。
二八、新竹市警察局110年2月23日竹市警鑑字第1100007385號槍
      枝初步檢視報告表（手槍1把，槍枝種類：火藥式槍枝，
      初步檢視結果：管制槍枝的可能性較大）1份及照片5張（
      見110偵2550號卷第39至42頁＝110偵4750號卷②第192至195
      頁＝本院原訴字卷一第339至345頁）。
二九、新竹市警察局110年2月23日竹市警鑑字第1100007387號槍
      枝初步檢視報告表（長槍1把，槍枝種類：火藥式槍枝，
      初步檢視結果：管制槍枝的可能性較大）1份及照片5張（
      見110偵2550號卷第45至48頁＝110偵4750號卷②第198至201
      頁＝本院原訴字卷一第353至359頁）。
三十、被害人陳正奇、黃成立之傷勢照片共4張（編號9至12，見
      110偵2550號卷第53頁至反面＝110偵4750號卷②第184頁至
      反面）。
三一、被害人黃成立、陳正奇之國立臺灣大學醫學院附設醫院新
      竹臺大分院新竹醫院診斷證明書各1份（見110偵4750號卷
      ②第205、206頁）。
三一之1、被告黃國政之刑案資料查註紀錄表1 份（見110偵2550
         號卷第84至85頁，執行完畢之情形見同卷第84頁）。
三一之2、被告黃國政之本院105年度原交簡字第71號刑事簡易判
         決列印資料1份（見本院原訴字卷二第157、158頁）。
三二、新竹市警察局第二分局偵查隊偵查佐許育誠110年2月20日
      出具之偵查報告1份（見110他575號卷①第2頁至反面＝110
      他575號卷①第67頁至反面）。
三三、共同被告李奕皓110年2月20日指認犯罪嫌疑人紀錄表（指
      認編號2洪紹恩、編號4羅盛懷、編號5駱侑岷、編號7陳耘
      漀、編號14鄭家昌、編號17王彥程、編號18徐鈺權、編號
      19王修賢）1份（見110他575號卷①第71至73頁反面＝110偵
      4750號卷①第102至104頁反面）。
三四、共同被告張竣杰110年2月20日指認犯罪嫌疑人紀錄表（指
      認編號16為本人、編號20葉育杰）1 份（見110他575號卷
      ①第99至101頁反面＝110偵4750號卷①第112至114頁反面
　　　）。
三五、新竹市警察局第二分局偵查隊偵查佐楊鵬程110年2月20日
      出具之偵查報告1份（見110他575號卷①第114頁至反面）
　　　。
三六、證人陳易聖110年2月21日指認犯罪嫌疑人紀錄表（指認編
      號12黃國政、編號13莊博顯、編號17王彥程、編號23駱睦
      霖、編號24蔡玉倫）1份（見110他575號卷②第134至136頁
      反面＝110他575號卷②第166至168頁反面＝110偵4750號卷①
      第138至140頁反面）。
三七、共同被告駱睦霖110年2月28日指認犯罪嫌疑人紀錄表（指
      認編號3溫德智、編號12黃國政、編號23為本人、編號24
      蔡玉倫）1份（見110他575號卷②第195至200頁＝110偵4750
      號卷①第29至34頁）。
三八、共同被告溫德智110年2月28日指認犯罪嫌疑人紀錄表（指
      認編號23駱睦霖、編號24蔡玉倫）1份（見110他575號卷②
      第207至212頁＝110偵4750號卷①第41至46頁）。
三九、共同被告蔡玉倫110年2月28日指認犯罪嫌疑人紀錄表（指
      認編號3溫德智、編號23駱睦霖、編號24為本人）1份（見
      110他575號卷②第219至224頁＝110 偵4750號卷①第53至58
      頁）。
四十、共同被告洪紹恩110年3月2日指認犯罪嫌疑人紀錄表（指
      認編號2為本人、編號14、編號17王彥程）1 份（見110他
      575號卷②第231至233頁反面＝110偵4750號卷①第85至87頁
      反面）。《共同被告洪紹恩警詢筆錄記載指認編號4羅盛懷
      ，但紀錄表記載編號14即鄭家昌，惟按捺指印在編號4》
四一、共同被告羅盛懷110年3月2日指認犯罪嫌疑人紀錄表（指
      認編號2洪紹恩）1份（見110他575號卷②第239至241頁反
      面＝110偵4750號卷①第93至95頁反面）。
四二、被告黃國政110年2月23日指認犯罪嫌疑人紀錄表（指認編
      號1吳盛寅、編號11黃承駿、編號12為本人、編號17王彥
      程、編號23駱睦霖）1份（見110偵2550號卷第7至9頁反面
      ＝110偵4750號卷①第10至12頁反面）。
四三、共同被告吳盛寅110年2月23日指認犯罪嫌疑人紀錄表（指
      認編號12黃國政）1份（見110偵2550號卷第15至17頁反面
      ＝110偵4750號卷①第19至21頁反面）。
四四、新竹市警察局110年2月23日證物處理報告書1份及照片4張
　　　：
（一）見110偵2550號卷第43至44頁反面＝110偵4750號卷②第196
      至197頁反面。　　　
（二）見本院原訴字卷一第347至350頁。
四五、新竹市警察局110年2月23日證物處理報告書1份及照片4張
　　　：
（一）見110偵2550號卷第49至50頁反面＝110偵4750號卷②第202
      至203頁反面。　
（二）見本院原訴字卷一第361至364頁。
四六、證人邱羚軒110年2月21日指認犯罪嫌疑人紀錄表（指認編
      號5黃國政）1 份（見110偵4750號卷①第144至145頁反面
　　　）。
四七、新竹市警察局第二分局110年5月3日竹市警二分偵字第110
      0011681號函及函附110年度偵字第2550號卷第51至63頁反
      面之監視器截圖來源一覽表1份（見本院原訴字卷一第129
      至132頁）。
四八、被害人陳正奇、黃成立分別出具之刑事撤回告訴狀及和解
      書各1份（見本院原訴字卷一第137至147頁）。
四九、內政部警政署刑事警察局110 年5月6日刑紋字第11000401
      10號鑑定書1份（見本院原訴字卷一第175至180頁）。
五十、內政部警政署刑事警察局110年5月11日刑生字第11000228
      17號鑑定書及110年2月24日竹市警二分偵字第1100004835
      號刑事案件證物採驗紀錄表各1 份（見本院原訴字卷一第
      193至197頁）。
五一、內政部警政署刑事警察局110年6月23日刑鑑字第11000214
      39號鑑定書1份及槍枝、子彈影像14張（見本院原訴字卷
      一第209至213頁＝本院原訴字卷一第221至225頁＝本院原訴
      字卷一第251至255頁＝本院原訴字卷一第267至271頁＝本院
      原訴字卷一第283至287頁）。
五二、內政部警政署刑事警察局110年6月21日刑鑑字第11000214
      55號鑑定書1份及彈殼、彈頭影像15張（見本院原訴字卷
      一第229至233頁）。
五三、內政部警政署刑事警察局110 年9月1日刑鑑字第11000873
      12號函1份（見本院原訴字卷一第301頁）。
五四、本院於110年9月30日與新竹市警察局巡官陳儀燁通話之公
      務電話記錄表1紙（見本院原訴字卷一第303頁）。
五五、新竹市警察局鑑識科「小蜜蜂檳榔攤遭槍擊案」刑案現場
       勘察報告1份（見本院原訴字卷一第311至368頁）：
（一）現場勘察報告（第313至318頁）。
（二）現場周遭及對向路面之彈頭、彈殼暨車牌號碼000-0000號
      車輛損毀等員警蒐證照片共28張（第319至332頁）。
（三）現場證物清單、支援刑案處理傳真專用單及支援（槍枝初
      步檢視）陳報單（第333至337頁）。
（四）新竹市警察局110年2月23日竹市警鑑字第1100007385號槍
      枝初步檢視報告表及照片5張（第339至345頁）。
（五）新竹市警察局110年2月23日證物處理報告書（手槍）及照
      片4張（第347至350頁）。　　　　　　　　　
（六）新竹市警察局110年2月23日竹市警鑑字第1100007387號槍
      枝初步檢視報告表及照片5張（第353至359頁）。
（七）新竹市警察局110年2月23日證物處理報告書（長槍）及照
      片4張（第361至364頁）。
（八）內政部警政署刑事警察局110年6月23日刑鑑字第11000214
      39號鑑定書（第367、368頁）。　
五六、本院於110 年11月24日、25日分別與證人陳正奇、林秀珠
　　　、彭信穎及黃成立通話之公務電話記錄表共4份（見本院
      原訴字卷二第9至15頁）。
五七、新竹市警察局110年12月8日竹市警鑑字第1100046034號函
      1份（見本院原訴字卷二第35頁）。
五八、110年2月24日竹市警二分偵字第1100004835號、第000000
      00000號刑事案件證物採驗紀錄表各1份（見本院原訴字卷
      二第51、53頁）。
五九、內政部警政署刑事警察局111年3月28日刑鑑字第11100069
      84號函1份及彈頭影像2張（見本院原訴字卷二第65至67頁
　　　）。　　　　　　　　　　　　　　　
參、物證：
一、監視器畫面光碟1片（置於110偵4750號卷②後附存放袋內）
　　。
二、110年度偵字第2550號卷第51至63頁反面之監視器畫面翻拍
    照片檔案光碟1片（置於本院原訴字卷一第133頁）。
三、九層柄木棒2支及斷裂木棒1支（扣押物品清單保管字號：本
    院110年度院保字第315號）：見本院原訴字卷一第149頁。
四、仿ATAKARMS廠ZORAKI 906-TD型之非制式手槍1支（槍枝管制
    編號0000000000號，扣押物品清單保管字號：本院110年度
    院黃字第89號）：見本院原訴字卷一第235、236頁。
五、非制式子彈2 顆（均已試射，扣押物品清單保管字號：本院
    110年度院黃字第92號）：見本院原訴字卷一第239頁。
六、AK47型之制式步槍1支（槍枝管制編號0000000000號，扣押
    物品清單保管字號：本院110年度院黃字第93號）：見本院
    原訴字卷一第291頁。